NILTON CESAR ROJAS VALES

DATOS PERSONALES

DIRECCIÓN

Virgen del Carmen - Mz X Lote 3, Jose Marti Avenue Lima 10, Lima Perú

TELÉFONO

971824177

EMAIL

nrojasv@uni.pe - DNI: 73901142

FECHA / LUGAR DE NACIMIENTO

07-03-1996 El Agustino

NACIONALIDAD

Peruana

LINKS

Github:

https://github.com/Nicerova7

Linkedin: Nilton Cesar

Rojas Vales

IDIOMAS

English at the British Peruvian Cultural Association

....

COMPETENCIAS

Creatividad

Rápido en aprender

Machine Learning

Buena comunicación

Altamente motivado

Habilidades computacionales altas

Capacidad para trabajar en equipo

PERFIL PROFESIONAL

Bachiller en Ciencia de la Computación en la Universidad Nacional de Ingeniería. Alta experiencia en Python y Typescript. Avanzado nivel de base de datos Postgresql, Mysql y MongoDB. Experiencia con AWS en creación de buckets S3 y funciones lambda. Capacitado para desarrollar modelos estadísticos, llevar acabo algoritmos de Machine Learning y Redes Neuronales en Python. Experimentado usando librerías de data como pandas, numpy y scikit-learn y librerias de visualización como matplotlib y seaborn. Experiencia como desarrollador de software y como Analista de Datos en Fintech CULQI.

FORMACIÓN

Bachiller, Universidad Nacional de Ingeniería

Lima

Ago 2014 - May 2019

Ingresé primer puesto en la carrera de Ciencia de la Computación y mantuve quinto superior en toda la carrera. Realizé seminarios de tesis sobre Redes Neuronales Recurrentes con aplicación al clima. Apasionado por las matemáticas.

PRÁCTICAS

Pasante de Inteligencia artificial, Wisy, Inc

Sep 2020 - Dic 2020

Pasantía en inteligencia artificial desarrollando modelos de Deep learning para computer vision en Wisy, con sede en 156 2nd Street, San Francisco, CA 94105, en acelaramiento con Google.

EXPERIENCIA LABORAL

Machine Learning Engineer, RappiPay Colombia

Jun 2022 - Presente

Desarrollando y analizando modelos de Machine Learning: Comportamiento de clientes, prevención de clientes en mora, prevención de fraude y propensión de nuevos clientes. Code Review para el área de Analytics, lenguaje principal SQL (Snowflake). Automatización de procesos involucrados en modelado de datos.

Data Analyst & Analytics, Culqi S.A.C

Oct 2021 - Abr 2022

Desarrollo de ETLs (Python, mongodb y postgresql) y extracción de datos con querys postgresql complejos para reportería en power BI, Automatización de procesos con Python.

Software Developer, Culqi S.A.C

Mar 2020 — Oct 2021

Creación, mantenimiento y refactorización de microservicios y orquestadores en sistemas medianamente complejos, usando unit testing y metodología Agile.

CURSOS

Machine Learning, Modelos y Principios de Simulación, MIT xPRO

Feb 2022 — Mar 2022

Machine Learning with Python-From Linear Models to Deep Learning, MITx

Feb 2021 — Jun 2021

Probability - The Science of Uncertainty and Data, MITx

Feb 2020 — May 2020

Machine Learning: Data Science en Python, Udemy

May 2021 — Jul 2021